臺灣臺南地方法院臺南簡易庭民事裁定
111年度南簡聲字第60號
聲  請  人  陳紀樺  



相  對  人  劉國棟  
上列當事人間聲請停止執行事件，本院裁定如下：
    主  文
聲請駁回。
聲請程序費用由聲請人負擔。
    理  由
一、按有回復原狀之聲請，或提起再審或異議之訴，或對於和解
    為繼續審判之請求，或提起宣告調解無效之訴，撤銷調解之
    訴，或對於許可強制執行之裁定提起抗告時，法院因必要情
    形，或依聲請定相當並確實之擔保，得為停止強制執行之裁
    定，強制執行法第18條第2項固定有明文。惟按強制執行法
    第十八條第一項規定強制執行程序開始後，除法律另有規定
    外，不停止執行。明示以不停止執行為原則。同條第二項所
    以例外規定得停止執行，係因回復原狀等訴訟，如果勝訴確
    定，債務人或第三人之物已遭執行無法回復，為避免債務人
    或第三人發生難以回復之損害，必於認有必要時，始得裁定
    停止執行。如無停止執行必要，僅因債務人或第三人憑一己
    之意思，即可達到停止執行之目的，不僅與該條所定原則上
    不停止執行之立法意旨有違，且無法防止債務人或第三人濫
    行訴訟以拖延執行，致害及債權人權益。故受訴法院准債務
    人或第三人提供擔保停止執行，須於裁定中表明有如何停止
    執行之必要性，始得謂當。而有無停止執行必要，更應審究
    提起回復原狀或異議之訴等訴訟之債務人或第三人之權利是
    否可能因繼續執行而受損害以為斷。倘債務人或第三人所提
    訴訟為不合法、當事人不適格、顯無理由，或繼續執行仍無
    害債權人或第三人之權利者，均難認有停止執行之必要（最
    高法院101年度台抗字第787號民事裁定意旨參照）。
二、本件聲請意旨略以：本院110年度司執字第43050號執行命令
    ，定民國111年10月20日上午9時30分執行拆除臺南市○○區○○
    街○段000巷0號建物（下稱系爭建物），並限令執行債務人
    王建勝、侯秀鳳將糸爭建物拆除。惟系爭建物係陳姓祖先（
    陳水蓮與陳寡）經過前輩協商同意而興建（見附證一），自
    75年即有裝置用水籍資料證明（見附證二），水錶用戶名稱
    為聲請人（見附證三）；而拆屋為事實上之處分行為，須對
    於房屋有事實上處分權之人，始得為之；未經辦理所有權第
    一次登記（保存登記）之公同共有房屋，其事實上處分權原
    則上屬於公同共有人全體，非經全體公同共有人之同意，不
    得命其中部分或一人拆除之。當時合法之房屋，因安全考量
    多次改建整修，陳姓子孫均有權利繼承，系爭房屋非債務人
    王建勝、侯秀鳳所有，已彰彰甚明，相對人以聲請人為權利
    人請求拆屋還地，尚有錯誤，債務人已侵犯其他繼承人之權
    益，故債務人不能依據上開執行命令執行拆除。本院110年
    度司執字第43050號（下稱系爭執行事件）強制執行程序，
    依據之臺灣臺南地方法院107年度南簡字第1714號民事判決
    ，因受相對人惡意蒙蔽，尚有重大瑕疵仍待釐清。聲請人爰
    依法提起第三人異議之訴。又惟房屋一旦拆除即不能回復，
    因此，聲請人依法聲請停止執行，俾免損害等語。
三、聲請人以其向本院對相對人提起第三人異議之訴為由，聲請
    裁定停止系爭執行事件之強制執行程序等情，業據提出房屋
    稅稅籍證明、水籍資料證明及水表使用人證明等件為證，並
    經本院調取系爭執行事件卷宗及本院臺南簡易庭111年度南
    簡補字第323號第三人異議之訴事件卷宗核閱屬實。經查：
    　　
（一）經查相對人執本院107年度南簡字第1714號、109年度簡上
      字第129號民事判決、判決確定證明書正本為執行名義，
      聲請系爭執行事件，強制執行執行「被告（即執行債務人
      ）王建勝應將坐落臺南市○○區○○段○○○○地號土地上，如附
      圖編號A所示建物（面積112.5平方公尺）拆除，並將上開
      建物所占用土地返還予原告及其他共有人。被告王建勝應
      自民國一百零八年一月七日起至返還第一項所示土地之日
      止，按月給付原告新臺幣拾伍元。被告（即執行債務人）
      侯秀鳳應將坐落臺南市○○區○○段○○○○地號土地上，如附圖
      編號B1、B2所示建物（面積46.21平方公尺）拆除，並將
      上開建物所占用土地返還予原告及其他共有人。被告侯秀
      鳳應自民國一百零八年七月二十三日起至返還第三項所示
      土地之日止，按月給付原告新臺幣陸元。」等情，業經本
      院依職權調閱系爭執行事件卷宗核閱無誤，自堪信為真實
      。
（二）本件聲請人固提出附證一房屋稅稅籍證明、附證二水籍資
      料證明及附證三水表使用人證明等件為證，主張系爭建物
      係陳水蓮、陳寡經過前輩協商合意興建，並未辦理所有第
      一次登記，應由陳水蓮、陳寡之後代子孫繼承，並非執行
      債務人王建勝、侯秀鳳所有云云。惟查，相對人提出之執
      行名義即本院107年度南簡字第1714號、109年度簡上字第
      129號民事判決（下稱系爭確定判決）業經調查認定：執
      行債務人王建勝就系爭建物附圖編號A所示建物，係經向
      本院民事執行處應買而拍定取得事實上處分權；執行債務
      人侯秀鳳系爭建物附圖編號B1、B2部分建物之屋頂、牆壁
      、窗戶都壞掉，而由執行債務人侯秀鳳出資整修、增建（
      其中編號B2部分建物，執行債權人業已具狀撤回拆除之聲
      請），均與聲請人無涉。再者，房屋稅籍資料記載之納稅
      義務人，水籍資料之用戶姓名或水表使用人，並非必為所
      有權人或事實上處分權之人。況且，聲請人所提出之附證
      二記載，其用戶為「陳郁卿」，亦與聲請人無關。因此，
      僅憑附證一房屋稅籍資料、附證三水表使用人資料記載為
      聲請人「陳紀樺」，仍無從改變執行名義所認定系爭建物
      為執行債務人王建勝、侯秀鳳所有。從而，聲請人以其業
      已提起第三人異議之訴為由，聲請停止強制執行，為無理
      由，應予駁回。
四、依強制執行法第30條之1，民事訴訟法第95條、第78條，裁
    定如主文。
中　　華　　民　　國　　111 　年　　10　　月　　19　　日
                  臺灣臺南地方法院臺南簡易庭
　　　　　　　　　          法  官　張麗娟
以上正本證明與原本無異
如不服本裁定，應於送達後10日內向本院提出抗告狀，並繳納抗
告裁判費新台幣1,000元整。
中　　華　　民　　國　　111 　年　　10　　月　　19　　日
                            書記官　高培馨